臺灣臺中地方法院刑事判決
111年度交易字第799號
公  訴  人  臺灣臺中地方檢察署檢察官
被      告  葉理明



                    （另案於法務部○○○○○○○○○○○執行中）
上列被告因公共危險案件，經檢察官提起公訴（111年度偵字第1
7289號），本院判決如下：
    主    文
葉理明犯吐氣所含酒精濃度達每公升零點二五毫克以上駕駛動力
交通工具罪，累犯，處有期徒刑陸月，併科罰金新臺幣壹萬元，
有期徒刑如易科罰金，罰金如易服勞役，均以新臺幣壹仟元折算
壹日。
    犯罪事實
一、葉理明於民國111年3月16日上午9時許起至同日上午10時許
    止，在臺中市北區忠太東路旁，飲用一條根藥酒半瓶後，竟
    基於酒後駕駛動力交通工具之犯意，仍駕駛車牌號碼0000-0
    0號自用小貨車上路，嗣於同日上午10時58分許，途經臺中
    市北區忠太西路與忠明七街交岔路口迴轉時，不慎自撞黃冠
    儒、王榮富（均未在場且未受傷）停放在忠太東路路旁之車
    牌號碼000-0000號普通重型機車、車牌號碼00-0000號自用
    小客車，並旋即逃離現場。經員警據報前往現場處理車禍，
    並在臺中市北區中清路與太原路交岔路口發現葉理明及其所
    駕駛之上開自用小貨車，且於同日上午11時25分許，對葉理
    明施以吐氣酒精濃度測試，測得其吐氣所含酒精濃度為每公
    升0.78毫克，始查悉上情。
二、案經臺中市政府警察局第二分局報告臺灣臺中地方檢察署檢
    察官偵查起訴。
    理    由
一、證據能力之說明：
　㈠本判決認定事實所引用之被告以外之人於審判外之言詞或書
    面證據等供述證據，檢察官及被告葉理明均未於言詞辯論終
    結前聲明異議，而本院審酌各該證據作成時之情況，並無違
    法不當或證明力明顯過低之瑕疵，亦認以之作為證據應屬適
    當，是依刑事訴訟法第159條之5規定，認均有證據能力。
　㈡本判決以下所引用之非供述證據，均與本案事實具有自然關
    聯性，且核屬書證、物證性質，又查無事證足認有違背法定
    程式或經偽造、變造所取得等證據排除之情事，復經本院依
    刑事訴訟法第164條、第165條踐行物證、書證之調查程序，
    亦堪認均有證據能力。
二、認定犯罪事實之理由及證據：
　  訊據被告就上開犯罪事實均坦承不諱（見偵卷第25-31、97-
    98頁，本院卷第33頁），並有員警職務報告、酒精測定紀錄
    表、臺中市政府警察局舉發違反道路交通管理事件通知單、執
    行交通違規移置保管車輛收據、道路交通事故現場圖、A3類
    道路交通事故調查報告表、現場照片、車輛詳細資料報表、
    證號查詢汽車駕駛人資料（見偵卷第23、45、47-49、53、5
    5、57-75、77、79、81-83頁），足認被告之自白與事實相
    符，堪以採信。本案事證明確，被告上揭犯行堪以認定，應
    依法論科。
三、論罪科刑：
  ㈠核被告所為，係犯刑法第185條之3第1項第1款之吐氣所含酒
    精濃度達每公升0.25毫克以上駕駛動力交通工具罪。
  ㈡被告前因酒後駕車之公共危險案件，經本院106年度中交簡字
    第1549號判決處有期徒刑3月確定，於106年6月30日易科罰
    金執行完畢，此有臺灣高等法院被告前案紀錄表附卷可稽，
    並經本院於審理時提示被告確認無訛，另有公訴檢察官所提
    出之上開案件判決書列印本可參，復經本院針對被告是否構
    成累犯踐行辯論程序，堪認被告於5年內故意再犯本案有期
    徒刑以上之罪，為累犯，經參酌其於上揭酒駕案件執行完畢
    後，竟短時間再犯本案同罪質之犯行，足見被告對於刑罰反
    應力薄弱，且依其犯罪情節，並無應量處最低法定刑，否則
    有違罪刑相當原則，暨有因無法適用刑法第59條酌量減輕其
    刑之規定，致其人身自由遭受過苛侵害之情形，爰依刑法第
    47條第1項規定及司法院釋字第775號解釋意旨，加重其刑。
  ㈢爰審酌政府不斷宣導酒後不得駕車並積極取締，且大眾傳播
    媒體亦屢屢報導酒後駕車造成無辜民眾死傷之新聞，而酒精
    對人之意識能力具有不良影響，酒後駕車在道路上行駛，對
    往來之公眾及駕駛人自身皆具有高度危險性，被告除前經依
    累犯論處之罪刑外（累犯部分不再重複評價），另有其他酒
    後駕車之前案紀錄，竟仍漠視自身安危，罔顧公眾交通往來
    安全，酒後於日間駕駛汽車上路，並造成他人財物受損，經
    警測得其吐氣所含酒精濃度達每公升0.78毫克，數值非低；
    又兼衡其教育程度、家庭經濟狀況（詳見本院卷第34頁）等
    一切情狀，量處如主文所示之刑，並諭知易科罰金及易服勞
    役之折算標準。
據上論斷，應依刑事訴訟法第299條第1項前段，刑法第185條之3
第1項第1款、第47條第1項、第41條第1項前段、第42條第3項前
段，刑法施行法第1條之1第1項，判決如主文。
本案經檢察官黃怡華提起公訴，檢察官王宜璇到庭執行職務。
中　　華　　民　　國　　111 　年　　7 　　月　　20　　日
                  刑事第十四庭  法  官  田雅心
以上正本證明與原本無異。
如不服本判決應於收受送達後20日內向本院提出上訴書狀，並應
敘述具體理由；其未敘述上訴理由者，應於上訴期間屆滿後20日
內向本院補提理由書（均須按他造當事人之人數附繕本）「切勿
逕送上級法院」。
　　                        　　書記官  王嘉麒
中　　華　　民　　國　　111 　年　　7 　　月　　20　　日
【附錄論罪科刑法條】
刑法第185條之3第1項
駕駛動力交通工具而有下列情形之一者，處3年以下有期徒刑，
得併科30萬元以下罰金：
一、吐氣所含酒精濃度達每公升零點二五毫克或血液中酒精濃度
    達百分之零點零五以上。
二、有前款以外之其他情事足認服用酒類或其他相類之物，致不
    能安全駕駛。
三、服用毒品、麻醉藥品或其他相類之物，致不能安全駕駛。